【裁判字號】    99,交抗,1458
【裁判日期】    990628
【裁判案由】    違反道路交通管理處罰條例
【裁判全文】
                  臺灣高等法院刑事裁定
抗  告  人
即異議  人
即受處分人  甲○○
上列受處分人因違反道路交通管理處罰條例案件，不服臺灣臺北
地方法院，中華民國99年5月31日所為裁定（99年度交聲字第462
號，原處分案號：台北市交通事件裁決所北市裁罰字第裁22－A0
1XBZ409號），提起抗告，本院裁定如下：
    主  文
抗告駁回。
    理  由
一、按汽車駕駛人，臨時停車不依順行之方向，或不緊靠道路右
    側，或單行道不緊靠路邊，或併排臨時停車者，處新臺幣（
    下同）300元以上600元以下罰鍰；臨時停車時，應依車輛順
    行方向緊靠道路右側，但單行道應緊靠路邊停車。其右側前
    後輪胎外側距離緣石或路面邊緣不得逾60公分，但大型車不
    得逾一公尺，在單行道左側臨時停車時，比照辦理，道路交
    通管理處罰條例第55條第4款、道路交通安全規則第111 條
    第2項分別定有明文。次按行為人有違反道路交通管理處罰
    條例之情形者，應填製舉發違反道路交通管理事件通知單（
    以下簡稱舉發通知單），並於被通知人欄予以勾記，當場舉
    發者，應填記駕駛人或行為人姓名、性別、出生年月日、地
    址、身分證統一編號及車主姓名、地址、車牌號碼、車輛種
    類。被查獲之駕駛人或行為人為受處分人時，應於填記通知
    單後將通知聯交付該駕駛人或行為人簽名或蓋章收受之；拒
    絕簽章者，仍應將通知聯交付該駕駛人或行為人收受，並記
    明其事由及交付之時間；拒絕收受者，應告知其應到案時間
    及處所，並記明事由與告知事項，視為已收受，違反道路交
    通管理事件統一裁罰基準及處理細則第11條第1項第1款另定
    有明文。
二、原處分意旨略以：本件異議人即受處分人（下稱受處分人）
    甲○○於民國（下同）99年2月4日16時31分許，將其所有車
    牌號碼545-CF號營業一般小客車停放在臺北市臺北車站北側
    旁之道路上，未緊靠道路右側臨時停車，經臺北市政府警察
    局大同分隊員警攔停，並以受處分人有違反道路交通管理處
    罰條例第55條第4款規定之行為當場掣單舉發，嗣受處分人
    於舉發通知單上所載之應到案日期前，向原處分機關申訴，
    原處分機關函請原舉發單位調查結果，仍認受處分人有上開
    違規行為，乃依道路交通管理處罰條例第56條第1項第4款規
    定，於99年3月22日以北市裁罰字第裁22-A01XBG409號裁決
    書裁處受處分人罰鍰300元。
三、受處分人聲明異議略以：當天經過臺北車站的北側門，只有
    我一輛車，有乘客向我叫車，她就上車我就走了，後來警察
    就攔我，說我不靠右邊停車，但是右側是公車停車區，所以
    我不敢緊靠道路右側臨時停車，我經過這邊前後不到30秒，
    並無妨害交通，為此聲明不服，請求撤銷原處分云云。
四、原審裁定以：
  (一)證人即舉發員警曹灝具結證稱：當天是99年2月24日16時30
    分左右，我看到受處分人駕駛車輛於臺北車站北側公車停靠
    區外違規載客，臺北車站北側是一整排的公車站牌，且設有
    明顯禁止計程車在此上下客之告示牌，受處分人還是違規載
    客，受處分人車輛停的位置是在靠近公車停靠區○○○○○
    道等語（見原審99年5月7日訊問筆錄第3頁）。而受處分人
    亦自承因載客而有於前揭時地於車道上臨時停車，位置是在
    公車停靠區外之情事（見原審99年5月7日訊問筆錄第1頁）
    。
    並有證人曹灝提出事後補拍之現場照片及現場圖在卷可稽。
  (二)觀諸證人所提出之事後補拍之現場照片，該處為二線車道，
    繪有公車停靠區，並設有機汽車禁止在此上下乘客之告示牌
    ，依證人及受處分人所述，受處分人臨時停車之位置係靠近
    公車停靠區○○○道上，則其所駕駛之車輛右側前後輪胎外
    側與緣石或路面邊緣顯然距離已逾60公分，足認受處分人確
    有於上開時、地，不緊靠道路右側臨時停車之事實。
  (三)又道路交通管理處罰條例之立法目的乃為加強道路交通管理
    ，維護交通秩序，確保交通安全。不論受處分人違規當時是
    否如受處分人所陳，前後均無車輛、是否未達到阻礙交通情
    形；其在路中央載客顯係非常危險之行為，影響交通安全灼
    然甚明。受處分人所辯，尚非可採。乃認受處分人確有於上
    揭時、地不緊靠道路路邊臨時停車之違規情形，原處分機關
    依道路交通管理處罰條例第55條第4款之規定，裁處受處分
    人罰鍰300元，依法核無違誤。駁回受處分人之異議（原審
    裁定於主文欄記載為聲請駁回，應予補正）。
五、受處分人提起抗告，主張其係開車經過當地，有乘客叫車，
    載客後馬上離開，時間很短，按照臺北市目前警員處理類似
    情形都不開單，應不受處罰云云。惟受處分人既係違反規定
    停車，不論其是否應乘客要求臨時停車，均不影響其違規行
    為之成立，其抗告為無理由，應予駁回。
據上論結，應依道路交通案件處理辦法第26條、刑事訴訟法第41
2條，裁定如主文。
中    華    民    國    99    年    6     月    28    日
                  刑事第六庭  審判長法  官  林明俊
                                    法  官  郭豫珍
                                    法  官  吳淑惠
以上正本證明與原本無異。
不得再抗告。
                                    書記官  蕭詩穎
中    華    民    國    99    年    6     月    28    日

司法院資訊處製作；財團法人民間司法改革基金會備份。
